臺灣桃園地方法院刑事判決　　　　 110年度原交簡上字第28號

上　訴　人　胡志平


選任辯護人　林哲倫律師（法律扶助）
上列上訴人因過失傷害案件，不服本院中華民國110 年8 月13日
110 年度壢原交簡字第117 號簡易判決（聲請簡易判決處刑書案
號：110 年度偵字第10334 號），提起上訴，本院合議庭為第二
審判決如下：
    主      文 
上訴駁回。
胡志平緩刑貳年。
    理      由
一、本案經本院合議庭審理結果，認原審簡易判決以上訴人即被
    告胡志平犯刑法第284 條前段之過失傷害罪，判處拘役55日
    ，並諭知易科罰金之折算標準為以新臺幣1,000 元折算1 日
    ，經核認事用法及量刑均無不當，應予維持，並引用原審判
    決書記載之事實、證據及理由（詳如附件）。
二、被告上訴意旨略以：原審認定事實及科刑均有不當之處，請
    廢棄原審判決等語。
三、按法官於有罪判決如何量處罪刑，為實體法賦予審理法官裁
    量之刑罰權事項，法官行使此項裁量權，自得依據個案情節
    ，參酌刑法第57條所定各款犯罪情狀之規定，於法定刑度內
    量處被告罪刑；除有逾越該罪法定刑或法定要件，或未能符
    合法規範體系及目的，或未遵守一般經驗及論理法則，或顯
    然逾越裁量，或濫用裁量等違法情事之外，自不得任意指摘
    其量刑違法，最高法院分別著有80年台非字第473 號、75年     
    台上字第7033號、72年台上字第6696號、72年台上字第3647     
    號判例可資參照。準此，法官量刑，如非有上揭明顯違法之
    情事，自不得擅加指摘其違法或不當。
四、經查，本件檢察官聲請簡易判決處刑所指之過失傷害犯罪事
    實，業據被告胡志平於本院審理中坦承不諱（見簡上卷P91
    、P121-122），而原審以被告犯罪事證明確，援引刑事訴訟
    法第449 條第1 項前段、第3 項、第454 條第2 項，刑法第
    284 條前段、第62條前段、第41條第1 項前段，刑法施行法
    第1 條之1 第1 項，等規定，審酌審酌被告未遵守交通號誌
    ，貿然闖越紅燈，肇致本件事故，致告訴人受有右膝、右大
    腿、胸部擦挫傷之傷害，且犯後否認犯行，未見悔意，亦未
    賠償告訴人所受損失，態度難謂良好，兼衡其為國中畢業之
    教育程度、從事木工、家庭經濟狀況小康（見被告警詢筆錄
    受詢問人欄）暨告訴人所受傷害程度等一切情狀，量處拘役
    55日，並諭知易科罰金之折算標準，核其認事用法，洵無不
    當，量刑亦稱妥適。被告上訴時主張原審認定事實及科刑均
    有不當之處，應廢棄原審判決等語，容非可採。被告執前詞
    提起上訴，核無理由，應予駁回。
五、末查，被告前未曾因故意犯罪受有期徒刑以上刑之宣告，有
    臺灣高等法院被告前案紀錄表1 紙在卷可佐，其因駕車與告
    訴人所騎乘之機車發生碰撞，造成告訴人受有傷害，所為雖
    有疏失，惟被告於本院審理中終能坦承犯行，並已與告訴人
    達成調解，被告復已全數給付應賠付之款項，此有調解筆錄
    、本院公務電話紀錄各乙件及匯款單影本2 紙在卷可稽（見
    簡上卷P85-86、P101、P103），彌平告訴人之損害，告訴人
    並已當庭陳述不再追究被告之刑事責任，同意法院宣告緩刑
    等語及準備程序筆錄紀載可參（見簡上卷P91 ），被告經此
    偵、審程序及科刑教訓後，自當知所警惕，信無再犯之虞，
    本院因認原審所宣告之刑以暫不執行為適當，爰併予宣告緩
    刑2 年，以啟自新。
據上論斷，應依刑事訴訟法第455 條之1 第1 項、第3 項、第36
8 條、第373 條，刑法第74條第1 項第1 款，判決如主文。
本案經檢察官楊挺宏聲請簡易判決處刑，檢察官高玉奇到庭執行
職務。
中　　華　　民　　國　 110　　年　　11　　月　　30　　日
                  刑事第十四庭  審判長法官  江德民
 
                                法      官  程欣儀
 
                                法      官  吳天明
以上正本證明與原本無異。
不得上訴。
                                法院書記官  吳怡靜
中　　華　　民　　國　 110　　年　　11　　月　　30　　日
 
 
 
 
附件：
臺灣桃園地方法院刑事簡易判決  110年度壢原交簡字第117號　
聲  請　人　臺灣桃園地方檢察署檢察官
被　　　告　胡志平　男　民國00年0月00日生
　　　　　　　　　　身分證統一編號：Z000000000號　
　　　　　　　　　　住桃園市○○區○○街000巷0號
上列被告因過失傷害案件，經檢察官聲請以簡易判決處刑（110
年度偵字第10334 號），本院判決如下：
    主      文
胡志平犯過失傷害罪，處拘役伍拾伍日，如易科罰金，以新臺幣
壹仟元折算壹日。
    事實及理由
一、本件犯罪事實及證據，除犯罪事實欄一第2 行之「小客車」
    應更正為「小客貨車」、第3 行之「6 時30分許」應更正為
    「6 時26分許」、第4 行之「本應注意車前狀況，並隨時採
    取必要之安全措施」應更正為「本應遵守交通號誌」、第7
    行之「疏未注意車前狀況」應更正為「貿然闖越紅燈」，及
    補充證據「桃園市政府警察局大園分局民國110 年6 月19日
    園警分刑字第1100020299號函暨檢附之路口現地勘查照片」
    、「本院勘驗筆錄」外，其餘均引用檢察官聲請簡易判決處
    刑書（如附件）之記載。
二、論罪科刑：
（一）訊據被告胡志平固否認有何過失犯行，辯稱：當時我的行
      向是綠燈云云，惟查，告訴人騎乘機車行駛於桃園市觀音
      區四維一街往大觀路二段方向，行經四維一街與大觀路二
      段路口（下稱系爭路口），左轉至大觀路二段往觀音方向
      時，大觀路二段往觀音方向之直行機車均停等於系爭路口
      ，大觀路二段直行車輛僅有被告駕駛之自用小客貨車通過
      乙節，有本院勘驗筆錄暨附圖附卷可參，再者，觀諸桃園
      市政府警察局大園分局警員現地勘查之系爭路口照片顯示
      ，大觀路2 段往觀音方向號誌呈現紅燈時，該路段往大園
      方向之車輛亦在停等中，而四維一街號誌則為綠燈，可知
      系爭路口之大觀路2 段雙向號誌燈號一致，且系爭路口之
      燈號運作正常，是以，綜合現場監視器影像呈現之系爭路
      口車輛動態，及系爭路口管制燈號運作情形，足證事故發
      生當時，告訴人行向之四維一街號誌為綠燈、而被告行向
      之大觀路二段號誌為紅燈，是被告所辯顯與事實不符，不
      足採信，本件犯行足堪認定。
（二）核被告所為，係犯刑法第284 條前段之過失傷害罪。被告
      於肇事後，警員尚未知悉何人肇事前，即向前往處理之警
      員坦承肇事，並接受裁判等情，有桃園市政府警察局大園
      分局大園交通分隊道路交通事故肇事人自首情形紀錄表1
      紙在卷可稽（見偵卷第47頁），其所為與自首要件相符，
      應依刑法第62條前段之規定，減輕其刑。爰以行為人之責
      任為基礎，審酌被告未遵守交通號誌，貿然闖越紅燈，肇
      致本件事故，致告訴人受有右膝、右大腿、胸部擦挫傷之
      傷害，且犯後否認犯行，未見悔意，亦未賠償告訴人所受
      損失，態度難謂良好，兼衡其為國中畢業之教育程度、從
      事木工、家庭經濟狀況小康（見被告警詢筆錄受詢問人欄
      ）暨告訴人所受傷害程度等一切情狀，量處如主文所示之
      刑，並諭知易科罰金之折算標準。
三、據上論斷，應依刑事訴訟法第449 條第1 項前段、第3 項、
    第454 條第2 項，刑法第284 條前段、第62條前段、第41條
    第1 項前段，刑法施行法第1 條之1 第1 項，逕以簡易判決
    處刑如主文。
四、如不服本判決，得於判決書送達之翌日起20日內，以書狀敘
    述理由，向本庭提出上訴。
本案經檢察官楊挺宏聲請以簡易判決處刑。
中　　華　　民　　國　110 　　年　　8 　　月　　13　　日
                  刑事第一庭  法　官　陳華媚
以上正本證明與原本無異。
如不服本判決，應於判決送達後20日內向本院提出上訴狀（應附
繕本）。
　　　　　　　　　　　　　　　書記官　林希潔
中　　華　　民　　國　 110　　年　　8 　　月　　13　　日
附錄論罪科刑法條：
中華民國刑法第284條
因過失傷害人者，處 1 年以下有期徒刑、拘役或 10 萬元以下
罰金；致重傷者，處 3 年以下有期徒刑、拘役或 30 萬元以下
罰金。
附件：
臺灣桃園地方檢察署檢察官110年度偵字第10334號聲請簡易判決
處刑書。
臺灣桃園地方檢察署檢察官聲請簡易判決處刑書　
                                    110年度偵字第10334號
 
     被　　　告　胡志平　男　57歲（民國00年0月00日生）
                         住桃園市○○區○○街000巷0號
                         國民身分證統一編號：Z000000000號
 
     選任辯護人　蕭俊龍律師
上列被告因過失傷害案件，業經偵查終結，認宜聲請以簡易判決
處刑，茲將犯罪事實及證據並所犯法條分敘如下：
         犯罪事實
一、胡志平於民國 109 年 8 月 7 日上午，駕駛車牌號碼 0000
    -00號自用小客車，沿桃園市觀音區大觀路 2 段往大園方向
    行駛，於當日上午 6 時 30 分許，行經同市區大觀路 2 段
    與四維 1 街路口時，本應注意車前狀況，並隨時採取必要
    之安全措施，而依當時天候晴、日間自然光線、柏油路面乾
    燥無缺陷、無障礙物且視距良好、速限 50 公里等情，並無
    不能注意之情事，竟疏未注意車前狀況，適有郭芸瑄騎乘車
    牌號碼 000-0000 號■U通重型機車沿同市區四維 1 街往大
    觀路 2 段駛至上開路口欲左轉彎，兩車遂發生碰撞，致郭
    芸瑄受有右膝擦傷、右大腿及胸部挫傷等傷害。嗣胡志平於
    肇事後，即向到場處理員警坦承肇事，對於未發覺之罪自首
    而接受裁判，始悉上情。
二、案經郭芸瑄訴由桃園市政府警察局大園分局報告偵辦。
         證據並所犯法條
一、詢據被告胡志平固坦承於上開時、地駕駛車輛與告訴人郭芸
    瑄騎乘之■U通重型機車發生碰撞之事實，惟矢口否認有何上
    開犯行，辯稱：伊經過路口時有先看，但看到告訴人時距離
    約 20 公尺，已經來不及，伊認為伊沒有錯等語。惟查，上
    揭犯罪事實，業據告訴人郭芸瑄於警詢及偵查中指述綦詳，
    復有道路交通事故現場圖、道路交通事故調查報告表■■芊B
    桃園醫院新屋分院診斷證明書各 1 份、現場及車損照片 23
    張在卷可資佐證。按汽車行駛時，駕駛人應注意車前狀況，
    並隨時採取必要之安全措施，道路交通安全規則第 94 條第
    3 項訂有明文。被告駕車自應注意及此，竟疏未注意以致肇
    事，使告訴人受傷，被告顯有過失，其過失行為與告訴人受
    傷間，具有相當因果關係，被告犯嫌堪以認定。
二、核被告所為，係犯刑法第 284 條前段之過失傷害罪嫌。被
    告於其犯罪未發覺前，主動向據報到場處理之警員，坦承為
    本件車禍肇事駕駛，自首並接受裁判乙節，有桃園市政府警
    察局大園分局大園交通分隊道路交通事故肇事人自首情形紀
    錄表 1 份在卷可稽，請審酌依刑法第 62 條前段之規定，
    減輕其刑。
三、依刑事訴訟法第451條第1項聲請逕以簡易判決處刑。
     此　  致
臺灣桃園地方法院
中　　華　　民　　國　 110　　年　　4 　　月　　26　　日
                               檢察官　楊  挺  宏
本件證明與原本無異
中　　華　　民　　國　 110　　年　　4 　　月　　29　　日
                              書記官  林  敬  展
附錄所犯法條全文：
中華民國刑法第284條
因過失傷害人者，處 1 年以下有期徒刑、拘役或 10 萬元以下
罰金；致重傷者，處 3 年以下有期徒刑、拘役或 30 萬元以下
罰金。
附記事項：
本件係依刑事訴訟法簡易程序辦理，法院簡易庭得不傳喚被告
、輔佐人、告訴人、告發人等出庭即以簡易判決處刑；被告
、被害人、告訴人等對告訴乃論案件如已達成民事和解而要撤
回告訴或對非告訴乃論案件認有受傳喚到庭陳述意見之必要時
，請即另以書狀向簡易法庭陳述或請求傳訊。